Présidence Jacques Chirac: archives électroniques et audiovisuelles (1995-2007)
Archives nationales
- LES SERVICES DE LA PRESIDENCE DE LA REPUBLIQUE, 20150761/1- 20150761/12, 20100563/1- 20100563/128,20110413/1-20110413/582 ,20100564/1- 20100564/7, 20100562/1-20100562/1284
  - Le service audiovisuel, 20100563/1- 20100563/128,20110413/1-20110413/582 ,20100564/1- 20100564/7
    - Enregistrements audio des discours du Président de la République: discours, allocutions, rencontres, conférences de presse, 1995-2007; 20110413/1-20110413/582; 323 bandes magnétiques 1/4 de pouces et 259 CD.
      - 01/01/2004-06/10/2004, 20110413/458
        01/01/04 FRANCE: STRASBOURG :Conférence de presse conjointe du Président de la République et de Monsieur G.SCHRODER à l'occasion du sommet Franco-Allemand, durée: 00:28:16
        01/10/04 FRANCE: STRASBOURG: Discours du Président de la République à l'hôtel de ville, durée: 00:08:43
        06/10/04 VIET NAM: HANOÏ: Point de presse du Président de la République, durée :00:30:14
      - 06/10/2004-07/10/2004, 20110413/459
        06/10/04 VIETNAM: HANOÏ :Toast prononcé par le Président de la République lors du diner d'état, durée: 00:15:48
        07/10/04 VIETNAM: HANOÏ: Réunion discussion au centre culturel Français, durée: 00:59:26
      - 07/10/2004-08/10/2004, 20110413/460
        07/10/04 VIETNAM: HANOÏ: Discours du Président de la République à l'occasion de la réception de la communauté Française, durée :00:09:45
        08/10/04 VIETNAM: HANOÏ: Conférence de presse du Président de la République à l'issue du sommet ASEM 5, durée: 00:41:43
      - 09/10/2004-10/10/2004, 20110413/461
        09/10/04 CHINE: CHENGDU: Discours du Président de la République sur les enjeux du partenariat économique, technique et industriel, durée :00:34:14
        09/10/04 CHINE: PEKIN :Conférence de presse du Président de la République au grand palais du peuple, durée: 00:21:43
        10/10/04 CHINE: PEKIN: Interview du Président de la République lors du journal télévisé de France 2, durée: 00:13:12
      - 10/10/2004-11/10/2004, 20110413/462
        10/10/04 CHINE: PEKIN :Rencontre débat avec les chefs d'entreprises membres de la délégation Française, durée: 01:05:13
        11/10/04 CHINE: PEKIN :Discours du Président de la République à l'occasion de la réception de la communauté Française, durée :00:13:30
      - 11/10/2004, 20110413/463
        11/10/04 CHINE: SHANGHAI :Discours du Président de la République à l'université Tongji, durée: 00:42:55
        11/10/04 CHINE: SHANGHAI: Discours du Président de la République lors de l'inauguration de l'institut Pasteur, durée: 00:11:05
        11/10/04 CHINE: SHANGHAI: Discours du Président de la République lors du dîner à la chambre de commerce et d'industrie Française en Chine, durée: 00:09:10
      - 12/10/2004-15/10/2004, 20110413/464
        12/10/04 CHINE: HONG KONG: Conférence de presse du Président de la République, durée: 00:41:45
        12/10/04 CHINE: HONG KONG: Discours du Président de la République à l'occasion de la réception de la communauté Française, durée: 00:06:21
        12/10/04 CHINE:HONG KONG:Toast prononcé par le Président de la République lors du diner d'état, durée: 00:09:24
        15/10/04 FRANCE: PARIS :Discours du Président de la République lors de la visite de chantier du musée du quai Branly, durée: 00:14:44
      - 19/10/2004-25/10/2004, 20110413/465
        19/10/04 SUISSE: GENEVE: Discours du Président de la République lors du 50e anniversaire du CERN, durée: 00:13:14
        21/10/04 FRANCE: MURAT: Discours du Président de la République sur l'avenir de l'agriculture française, durée: 00:31:08
        22/10/04 FRANCE: PARIS: Discours du Président de la République à l'occasion du 20e anniversaire de l'Association Judaïsme et Liberté, durée: 00:10:16
        25/10/04 FRANCE: PARIS: Discours du Président de la République à l'occasion de la remise de décorations aux médaillés paralympique d'Athènes, durée: 00:14:06
      - 26/10/2004-29/10/2004, 20110413/466
        26/10/04 ALLEMAGNE: BERLIN :Conférence de presse du Président de la République et de M. G.SCHRODER, durée: 00:28:17
        28/10/04 FRANCE: PARIS: Discours du Président de la République à l'occasion des états généraux des malades du cancer, durée: 00:28:17
        29/10/04 ITALIE: ROME :Conférence de presse du Président de la République à l'issue de la signature de la constitution européenne, durée: 00:11:30
      - 08/11/2004, 20110413/467
        08/11/04 FRANCE: NÎMES :Discours du Président de la République à l'école nationale de police, durée: 00:39:11
        08/11/04 FRANCE: NÎMES: Réunion discussion à la préfecture du Gard 1ere partie, durée: 01:53:15
      - 08/11/2004, 20110413/468
        08/11/04FRANCE: NÎMES: Réunion discussion à la préfecture du Gard 2eme partie, durée: 01:53:15
      - 08/11/2004-12/11/2004, 20110413/469
        08/11/04 FRANCE: NÎMES: Réunion discussion à la préfecture du Gard, Allocution du Président de la République au centre socio culturel Jean PAULHAN, durée: 00:08:52
        09/11/04 FRANCE: PARIS: Discours du Président de la République à l'occasion du 15e anniversaire de la fondation Nicolas HULOT, durée: 00:11:53
        10/11/04 FRANCE: PARIS: Cérémonie d'hommage national aux neuf soldats Français tués en Côte d'Ivoire, durée: 00:05:01
        12/11/04 FRANCE: PARIS: Remise collective de Décorations, durée: 00:30:21
      - 14/11/2004, 20110413/470
        14/11/04 FRANCE: MARSEILLE :Réunion discussion à la cité de la réussite 1ere partie, durée: 02:13:03
      - 14/11/2004, 20110413/471
        14/11/04FRANCE: MARSEILLE :Réunion discussion à la cité de la réussite 2eme partie, durée: 02:13:03
      - 15/11/2004-18/11/2004, 20110413/472
        15/11/04 FRANCE: PARIS: Interview du Président de la République accordée à la B.B.C, durée: 00:24:08
        16/11/04FRANCE: CAZAUX: Discours du Président de la République à la base aérienne 120, durée: 00:16:24
        18/11/04 ROYAUME-UNI: LONDRES: Conférence de presse du Président de la République, durée: 00:38:39
      - 18/11/2004, 20110413/473
        18/11/04 ROYAUME-UNI :LONDRES :Discours du Président de la République au parlement, durée: 00:04:47
        18/11/04 ROYAUME-UNI: LONDRES: Discours du Président de la République au Guildhall, durée: 00:32:27
        18/11/04 ROYAUME-UNI: LONDRES: Discours à l'occasion des toasts du dîner d'état, durée: 00:05:55
      - 19/11/2004, 20110413/474
        19/11/04 ROYAUME-UNI: OXFORD: Réunion discussion, durée: 01:05:00
        19/11/04 ROYAUME-UNI: LONDRES: Discours du Président de la République à l'occasion de la réception de la communauté Française, durée: 00:10:39
      - 24/11/2004-26/11/2004, 20110413/475
        24/11/04 LYBIE :TRIPOLI :Discours du Président de la République à l'occasion de la réception de la communauté Française, durée: 00:12:14
        25/11/04 LYBIE: TRIPOLI :Conférence de presse, durée: 00:27:51
        25/11/04 BURKINA FASO: OUAGADOUDOU: Discours du Président de la République à l'occasion de la cérémonie de cloture de L'A.I.M.F, durée: 00:10:43
        26/11/04BURKINA FASO: OUAGADOUDOU: Discours du Président de la République à l'occasion de l'ouverture du 10 ème sommet de la Francophonie, durée: 00:14:25
      - 26/11/2004-27/11/2004, 20110413/476
        26/11/04 BURKINA FASO: OUAGADOUDOU: Interview accordée par le Président de la République à TV5, durée: 00:23:01
        27/11/04 BURKINA FASO: OUAGADOUDOU: Conférence de presse, durée :00:43:39
      - 30/11/2004-02/12/2004, 20110413/477
        30/11/04 FRANCE: PARIS: Perron du Président de la République à l'issue de la réunion de travail à l'occasion de la journée mondiale de lutte contre le sida, durée: 00:04:15
        02/12/04 ALLEMAGNE: LUBECK: Conférence de presse du Président de la République et de Monsieur le Chancellier de la République Fédérale d'Allemagne à l'issue de la rencontre Franco Allemande, durée :00:37:01
      - 07/12/2004-14/12/2004, 20110413/478
        07/12/04 ESPAGNE SARAGOSSE: Conférence de presse du Président de la République et de Monsieur José Luis ZAPATERO à l'issue du sommet Franco Espagnol, durée: 00:53:07
        14/12/04 FRANCE: MILLAU :Discours du Président de la République à l'occasion de l'inauguration du viaduc de Millau, durée: 00:17:56
      - 15/12/2004-31/12/2004, 20110413/479
        15/12/04 FRANCE: PARIS: Interview accordée par le Président de la République à TF1, durée: 00:19:41
        15/12/04 FRANCE: PARIS: Allocution du Président de la République à l'occasion de l'arbre de Noël de l'Elysée, durée: 00:01:49
        17/12/04 BELGIQUE: BRUXELLES: Conférence de presse du Président de la République à l'issue du sommet européen, durée: 00:32:05
        23/12/04 FRANCE: PARIS: Déclarationdu Président de la République relative à la libération des otages en Irak, durée: 00:03:36
        31/12/04 FRANCE: PARIS: Vœux à la nation, durée: 00:10:52
      - 04/01/2005-05/01/2005, 20110413/480
        04/01/05 FRANCE: PARIS :Cérémonie des vœux des forces vives de la nation, durée: 00:40:02
        05/01/05FRANCE: PARIS: Cérémonie des vœux des corps constitués, durée: 00:24:55
      - 05/01/2005-11/01/2005, 20110413/481
        05/01/05 FRANCE: PARIS: Cérémonie des vœux des armées, durée: 00:17:35
        06/01/05 FRANCE: PARIS: Cérémonie des vœux du corps diplomatique, durée: 00:34:48
        11/01/05 FRANCE: PARIS: Discours du Président de la République en réponse au vœux des boulangers patissiers, durée: 00:15:38
      - 14/01/2005-18/01/2005, 20110413/482
        14/01/05 FRANCE: PARIS: Cérémonie de Remise de Décoration Collective dans la Salle des Fêtes, durée: 00:27:10
        14/01/05 FRANCE: PARIS: Reception des archéologues, durée: 00:15:36
        15/01/05 FRANCE: TULLE :Vœux aux correziens, durée: 00:25:37
        18/01/05 FRANCE: TOULOUSE :Discours du Président de la République à l'occasion de l'inauguration de l'airbus A380, durée: 00:09:03
      - 24/01/2005-26/01/2005, 20110413/483
        24/01/05 FRANCE: PARIS: UNESCO, Discours du Président de la République sur la biodiversité, durée: 00:23:27
        25/01/05 FRANCE: PARIS: Discours du Président de la République à l'occasion de l'inauguration du mémorial de la Shoah, durée: 00:14:18
        25/01/05 FRANCE: PARIS: Discours du Président de la République devant le haut conseil de la francophonie, durée: 00:07:25
        26/01/05 FRANCE: PARIS: Discours du Président de la République par visioconférence à l'occasion du forum de Davos, durée :00:30:15
      - 27/01/2005-01/02/2005, 20110413/484
        27/01/05 POLOGNE: AUSCHWITZ: Discours du Président de la République à l'occasion du 60e anniversaire de la libération des camps, durée: 00:13:36
        01/02/05 FRANCE: PARIS: Interview du Président de la République accordée à la radio télévision Sénégalaise, durée :00:25:23
      - 02/02/2005, 20110413/485
        02/02/05 SÉNÉGAL: DAKAR: Conférence de presse conjointe du président de la République et de Monsieur A .WADE, durée: 00:58:54
        02/02/05 SÉNÉGAL: DAKAR: Toast prononcé par le Président de la République lors du diner d'état, durée: 00:14:42
      - 03/02/2005-04/02/2005, 20110413/486
        03/02/05 SÉNÉGAL: ST LOUIS DU SENEGAL: Discours du Président de la République, durée: 00:09:05
        03/02/05 SÉNÉGAL: DAKAR: Discours du Président de la République au 23eme Bataillon d'infanterie de marine, durée: 00:12:54
        03/02/05 SÉNÉGAL: DAKAR: Discoursdu Président de la République devant la communauté Française à l'ambassade de France, durée: 00:13:18
        04/02/05 SÉNÉGAL: DAKAR :Discours du Président de la République lors du sommet "Dakar agricole", durée: 00:18:51
        04/02/05 CONGO: BRAZZAVILLE: Discoursdu Président de la République devant la communauté Française à l'ambassade de France, durée: 00:09:27
      - 05/02/2005, 20110413/487
        05/02/05 CONGO: BRAZZAVILLE :Discours du Président de la République lors du sommet sur la déforestation, durée: 00:17:55
        05/02/05 CONGO: BRAZZAVILLE:Conférence de presse suite au sommet sur la déforestation, durée :00:32:14
      - 08/02/2005-11/02/2005, 20110413/488
        08/02/05 FRANCE: PARIS :Discours du Président de la République sur les personnes handicapées, durée: 00:30:24
        11/02/05 ESPAGNE: BARCELONE :Discours du Président de la République lors du sommet quadripartite, durée: 00:16:19
      - 11/02/2005-16/02/2005, 20110413/489
        11/02/05 ESPAGNE: BARCELONE :Questions/Réponses à l'issue du sommet quadripartite, durée: 00:55:46
        15/02/05 FRANCE: PARIS: Discours du Président de la République à l'occasion du 50e anniversaire de "terre humaine", durée: 00:13:10
        16/02/05 LIBAN: BEYROUTH :Déclaration du Président de la République relative au décès de Monsieur Hariri, durée: 00:01:48
      - 18/02/2005-22/02/2005, 20110413/490
        18/02/05 FRANCE: PARIS :Remise de décorations collective, durée: 00:28:06
        21/02/05 BELGIQUE: BRUXELLES :Point de presse du Président de la République et de Monsieur G. BUSH, durée: 00:10:53
        22/02/05 BELGIQUE: BRUXELLES: Conférence de presse du Président de la République à l'occasion du sommet Union Européenne / Etats-Unis, durée: 00:36:05
      - 28/02/2005-07/03/2005, 20110413/491
        28/02/05 FRANCE: ARRAS :Conférence de presse conjointe à l'issue du sommet Franco-Polonais, durée: 00:36:11
        03/03/05 FRANCE: PARIS: Déclaration du Président de la République relative à la prise de fonctions de M.SCHWEITZER à la tête de la commission pour la lutte contre les discriminations et l'égalité, durée: 00:03:49
        07/03/05 ALLEMAGNE: BLOMBERG:Conférence de presse conjoint à l'issue du sommet Franco-Allemand de Blomberg, durée: 00:31:42
      - 08/03/2005-18/03/2005, 20110413/492
        08/03/05 FRANCE: PARIS :Discours du Président de la République à l'occasion de la remise du prix de l'audace créatrice, durée: 00:21:27
        14/03/05 FRANCE: PARIS: Cérémonie de Remise de Décoration Collective dans la Salle des Fêtes, durée: 00:24:43
        18/03/05 FRANCE: PARIS: Discours du Président de la République en présence des écrivains Russes, durée: 00:12:50
      - 18/03/2005, 20110413/493
        18/03/05 FRANCE: PARIS: Conférence de presse à l'issue de la réunion quadripartite France / Russie / Allemagne / Espagne, durée: 00:48:59
      - 23/03/2005, 20110413/494
        23/03/05 BELGIQUE: BRUXELLES :Conférence de presse du Président de la République à l'issue du conseil européen, durée: 00:49:01
      - 26/03/2005-27/03/2005, 20110413/495
        26/03/05 JAPON: OSAKA :Discours du Président de la République à l'occasion du déjeuner débat avec le KANKEIREN et la chambre de commerce d'OSAKA, puis Questions/ réponses, durée: 00:34:58
        26/03/05 JAPON: OSAKA: Interview accordée à FUJI TV, durée: 00:08:29
        27/03/05 JAPON AICHI: Point de presse informel du Président de la République lors de la visite du pavillon Français de l'exposition universelle, durée: 00:08:56
      - 27/03/2005-28/03/2005, 20110413/496
        27/03/05 JAPON :TOKYO :Point de pressedu Président de la République et de M. KOIZUMI à LIKURA HOUSE, durée: 00:29:55
        28/03/05 JAPON:TOKYO: Réunion discussion avec les hommes d'affaires Français, durée: 00:42:28
      - 28/03/2005-03/04/2005, 20110413/497
        28/03/05 JAPON: TOKYO :Discoursdu Président de la République à l'occasion du forum Franco/Japonais NIKKEI/CCFJ, durée: 00:43:25
        28/03/05 JAPON: TOKYO: Discours du Président de la République lors de la réception de la communauté Française, durée: 00:10:36
        27/03/05 JAPON: AICHI: Discours du Président de la République lors de la remise de décoration à M. TOYODA, durée: 00:08:58
        03/04/05 FRANCE: PARIS: Déclaration du Président de la République lors du décès de sa sainteté le pape Jean Paul II, durée: 00:03:14
      - 11/04/2005-14/04/2005, 20110413/498
        11/04/05 FRANCE: PARIS: Toast prononcé par le Président de la République lors du diner d'état Portugal, durée: 00:10:13
        13/04/05FRANCE: PARIS :Toast prononcé par le Président de la République lors du diner d'état Arabie Saoudite, durée: 00:11:35
        14/04/05 FRANCE: PARIS: Interview télévisée relative au référendum européen 1° partie, durée: 00:55:00
      - 14/04/2005, 20110413/499
        14/04/05 FRANCE: PARIS: Interview télévisée relative au référendum européen 2° partie, durée: 01:10:46
      - 18/04/2005-25/04/2005, 20110413/500
        18/04/05 FRANCE: PARIS: Cérémonie de remise collective de décorations, durée: 00:25:21
        19/04/05 FRANCE: LE LUC EN PROVENCE: Discours du Président de la République à l'occasion de la visite à l'E.S.A.L.A.T, durée: 00:19:23
        25/04/05 FRANCE: PARIS: Discours du Président de la République à l'occasion du 60e anniversaire de la libération des camps, durée: 00:15:26
      - 26/04/2005, 20110413/501
        26/04/05 FRANCE: PARIS: Conférence de presse du Président de la République et de Monsieur G.SCHRODER suite au conseil des ministres Franco Allemand, durée: 00:47:09
        26/04/05 FRANCE: PARIS: Discours du Président de la République à l'occasion du 50eme anniversaire de la C.C.I Franco Allemande, durée: 00:23:29
      - 28/04/2005-02/05/2005, 20110413/502
        28/04/05 FRANCE: TOULOUSE :Allocution du Président de la République à l'issue du 1er vol d'essai de l'AIRBUS A380, durée: 00:05:09
        29/04/05 FRANCE: PARIS: Interview accordée à l'agence ITAR / TASS, durée: 00:18:03
        01/05/05 FRANCE: PARIS :Discours du Président de la République à l'occasion de la cérémonie de remise du muguet, durée: 00:07:55
        02/05/05 FRANCE: PARIS :Discours du Président de la République à l'occasion de l'ouverture des rencontres pour l'europe de la culture, durée: 00:29:06
      - 03/05/2005-09/05/2005, 20110413/503
        03/05/05 FRANCE: PARIS: Interview journal télévisé de France 2, durée: 00:50:28
        09/05/05 RUSSIE: MOSCOU: Discours du Président de la République à l'occasion de l'inauguration de la statue du Général de Gaulle, durée: 00:14:18
      - 19/05/2005, 20110413/504
        19/05/05 FRANCE: NANCY: Conférence de presse suite à la rencontre tripartite "triangle de Weimar", durée: 01:03:37
        19/05/05 FRANCE: NANCY: Discours du Président de la République sur la place Stanislas, durée: 00:05:40
      - 20/05/2005-31/05/2005, 20110413/505
        20/05/05 FRANCE: PARIS: Interview accordée par le Président de la République à R.F.O, durée: 00:36:19
        22/05/05 FRANCE: PARIS :Allocution du Président de la République à l'occasion du clip "Paris 2012", durée :00:02:56
        26/05/05 FRANCE: PARIS :Allocution télévisée du Président de la République relative au référendum Européen, durée: 00:10:16
        29/05/05 FRANCE: PARIS :Allocution télévisée du Président de la République suite au référendum Européen, durée: 00:02:22
        31/05/05 FRANCE: PARIS: Allocution télévisée du Président de la République relative aux nouvelles orientations gouvernementales, durée: 00:06:42
      - 03/06/2005-10/06/2005, 20110413/506
        03/06/05 FRANCE: PARIS :Remise de décorations collective, durée: 00:23:33
        07/06/05 FRANCE: PARIS :Discours du Président de la République prononcé à l'occasion du déjeuner offert en l'honneur de Monsieur le Secrétaire général du parti communiste Vietnamien, durée: 00:04:49
        09/06/05 LUXEMBOURG: LUXEMBOURG: Point de presse du Président de la République à l'issue de son entretien avec M.Jean Claude JUNKER, durée: 00:04:17
        10/06/05 FRANCE: PARIS :Point de presee du Président de la République et de Monsieur G. SCHRODER à l'issue de la rencontre Franco - Allemande, durée: 00:42:48
      - 12/06/2005-20/06/2005, 20110413/507
        12/06/05 FRANCE: PARIS :Allocution télévisée du Président de la République relative à la libération de Florence Aubenas, durée: 00:03:06
        14/06/05 FRANCE: PARIS: Discours du Président de la République lors de la réunion sur le pacte mondial de l'ONU pour les entreprises, durée: 00:23:24
        14/06/05 FRANCE: PARIS: Décoration du père Van der HOOF, durée: 00:02:16
        17/06/05 BELGIQUE: BRUXELLES :Conférence de presse du Président de la République à l'occasion du sommet Européen, durée: 00:20:19
        20/06/05 FRANCE: PARIS: Discours du Président de la République à l'occasion de la conférence internationale de Paris sur la microfinance, durée: 00:22:32
      - 23/06/2005-30/06/2005, 20110413/508
        23/06/05 FRANCE: PARIS: Discours du Président de la République à l'occasion de l'installation de la haute autorité de lutte contre les discriminations et pour l'égalité, durée: 00:26:02
        23/06/05 FRANCE: PARIS: Discours du Président de la République à l'occasion du 65eme anniversaire de l'appel du 18 juin, durée: 00:12:00
        27/06/05 FRANCE: PARIS :Discours du Président de la République à l'occasion d'une cérémonie de remise de décorations, durée: 00:23:16
        30/06/05 FRANCE: CADARACHE :Discours du Président de la République lors du déplacement sur le site de ITER, durée: 00:08:53
      - 03/07/2005-07/07/2005, 20110413/509
        03/07/05 RUSSIE: KALININGRAD: Conférence de presse tripartite France/Allemagne/Russie, durée: 00:48:07
        06/07/05 ROYAUME UNI: PRESTWICK: Déclaration du Président de la République suite à la décision du C.I.O relavive à l'organisation des jeux olympiques de 2012, durée: 00:01:56
        07/07/05 ROYAUME UNI: GLENEAGLES: Déclaration du Président de la République suite aux attentats de Londres, durée: 00:01:47
      - 07/07/2005-13/07/2005, 20110413/510
        07/07/05 ROYAUME UNI :GLENEAGLES: Conférence de presse du président de la République lors du G8, durée: 00:33:18
        08/07/05 ROYAUME UNI: GLENEAGLES: Conférence de presse de Monsieur le président de la République lors du G800:33:57
        13/07/05 FRANCE: PARIS: Discours du Président de la République à l'occasion de la garden party du ministère de la défense, durée: 00:10:10
      - 14/07/2005, 20110413/511
        14/07/07 FRANCE: PARIS: Interview télévisée du Président de la République à l'occasion de la fête nationale, durée: 00:52:16
        14/07/07 FRANCE: PARIS: Allocution du Président de la République et de Monsieur LULA DA SILVA à l'occasion de la garden party de l'Elysée, durée: 00:11:45
      - 15/07/2005-18/07/2005, 20110413/512
        15/07/05 FRANCE: PARIS :Point de presse conjoint du Président de la République et de M. LULA DA SILVA, durée: 00:31:18
        18/07/05 FRANCE: LA ROCHELLE: Point de presse à l'issue de la réunion sur le plan Vigilance Eau et réaction sur la mort de 3 pompiers, durée: 00:04:11
        18/07/05 FRANCE: ROCHEFORT: Discours du Président de la République à l'occasion du 30ème anniversaire du Conservatoire du littoral, durée: 00:25:55
      - 21/07/2005, 20110413/513
        21/07/05 MADAGASCAR: MAJUNGA: Conférence de presse du Président de la République et de Monsieur RAVALOMANANA à la suite de leur entretien, durée: 00:27:31
        21/07/05 MADAGASCAR: MAJUNGA: Toast prononcé par le Président de la République lors du diner de travail à l'Hotel SUNNY, durée: 00:09:16
        21/07/05 MADAGASCAR: ANTANANARIVO: Déclaration du Président de la République suite à la vague d'attentats de Londres, durée: 00:00:45
        21/07/05 MADAGASCAR: ANTANANARIVO: Discours du Président de la République lors de la réception de la communauté Française, durée: 00:09:21
        21/07/05 MADAGASCAR: ANTANANARIVO: Toast prononcé par le Président de la République et remise de décoration lors du diner de gala au palais présidentiel, durée: 00:23:46
      - 22/07/2005, 20110413/514
        22/07/05 MADAGASCAR: ANTANANARIVO: Réunion discussion avec des chefs d'entreprises à l'hotel Hilton, durée: 01:01:43
        22/07/05 MADAGASCAR: ANTANANARIVO: Discours du Président de la République à l'occasion du 3ème sommet de la Commission de l'Océan Indien, durée: 00:09:46